【裁判字號】    89,交訴,181
【裁判日期】    891230
【裁判案由】    業務過失致死
【裁判全文】
臺灣臺中地方法院刑事判決                        八十九年度交訴字第一八一號
    公  訴  人  臺灣台中地方法院檢察署檢察官
    被      告  乙○○
右列被告因業務過失致死案件，經檢察官提起公訴（八十九年度偵字第一七一一六號
），本院判決如左：
    主  文
乙○○從事業務之人，因業務上之過失致人於死，處有期徒刑捌月，緩刑年。
    事  實
一、乙○○係松錩機械有限公司（下稱松錩公司）之司機，平日駕駛松錩公司所有車
    牌號碼ＱＴ－九五一七號自用小貨車載運腳踏車支架至廠商處所烤漆，乃從事駕
    駛業務之人，於民國（下同）八十九年五月三十日（起訴書誤載為八月二十六日
    ）上午十時四十分許，駕駛上開自用小貨車，沿台中縣大安鄉○○村○○○路之
    幹線道由西往東方向行駛，途經台中縣大安鄉○○○路與南北六路之無號誌交岔
    路口前時，本應注意行車速度，依標誌之規定，無標誌者，在郊外道路時速不得
    超過六十公里；行經無號誌之交岔路口時，應減速慢行，作隨時停車之準備；汽
    車行駛時，駕駛人應注意車前狀況，隨時採取必要之安全措施，而依當時天氣晴
    朗，日間自然光，路面乾燥、無缺陷，視距良好，又無不能注意之情形，詎其能
    注意，竟疏未注意行車速度、減速慢行及車前狀況，猶貿然以時速六十五公里以
    上之速度直行穿越，適有施麗華騎乘車牌號碼ＹＧＣ－八九五號重型機車，沿台
    中縣大安鄉○○○路之支線道由北往南方向行駛穿越該交岔路口，亦疏未注意車
    輛行至無號誌之交岔路口，支線道車應暫停讓幹線道車先行，即逕行穿越，乙○
    ○因一時閃煞不及，致其所駕駛之上開自用小貨車車頭及右前角部位與施麗華所
    騎乘之機車右後部位發生碰撞，致兩輛車先後掉落路旁水溝，施麗華因而受有頭
    部外傷、胸髖部挫傷、氣血腫、下肢開放性骨折等傷害，經送醫急救後仍因外傷
    性休克於同日下午三時許不治死亡。乙○○於肇事後，在未經有偵查權之機關或
    公務員發覺為犯嫌前，向到瑒處理本件車禍之警員董正雄自首即陳明其為肇事者
    及肇事經過，並願接受裁判。
二、案經台中縣警察局大甲分局報請台灣台中地方法院檢察署檢察官相驗後，自動檢
    舉偵查起訴。
    理  由
一、訊據被告乙○○對於前開事實坦承不諱，核與被害人施麗華之父甲○○於警訊及
    偵訊中指述之情節相符，並有台中縣警察局道路交通事故調查報告表乙份及現場
    照片六幀附卷可稽。而被害人施麗華確因本件車禍受有頭部外傷等傷害致外傷性
    休克不治死亡，亦經臺灣台中地方法院檢察署檢察官督同檢驗員相驗屬實，製有
    勘驗筆錄、相驗屍體證明書及驗斷書，以及李綜合醫院大甲分院診斷證明書一紙
    附卷足憑。按行車速度，依標誌之規定，無標誌者，在郊外道路時速不得超過六
    十公里；行經無號誌之交岔路口時，應減速慢行，作隨時停車之準備；汽車行駛
    時，駕駛人應注意車前狀況，隨時採取必要之安全措施，道路交通安全規則第九
    十三條第一項第一款、第四款、第九十四條第三項分別定有明文。經查本件被告
    於前開時地駕車，本應注意遵守上開規定，而肇事路段為限速六十公里之縣道且
    為交岔路口，依當時天氣晴朗，日間自然光，路面乾燥、無缺陷，視距應屬良好
    ，有上開道路交通事故調查報告表附卷可查，又無不能注意之情形，詎其能注意
    ，竟疏未注意行車速度、車前狀況並減速慢行，猶貿然以時速六十五公里以上之
    速度疾駛，因而肇事，並使被害人傷重不治死亡，足見被告自有過失，雖被害人
    亦疏未注意車輛行至無號誌之交岔路口，支線道車應暫停讓幹線道車先行，即逕
    行穿越，而與有過失，惟被告仍難辭過失之責。況本件車禍經送請臺灣省車輛行
    車事故覆議鑑定委員會覆議結果，亦認被告駕駛自小貨車，行經無號誌交岔路口
    ，為減速反超速行駛且未注意車前狀況，為肇事次因，而被害人駕駛重機車，行
    經無號誌交岔路口，支線道車未暫停讓幹道車先行，為肇事主因，有該鑑定委員
    會覆議意見書一紙附卷可按，益證被告確有過失，且其過失行為與被害人死亡間
    具有相當因果關係。本件事証明確，被告犯行堪以認定。至於臺灣省台中縣區車
    輛行車事故鑑定委員會鑑定結果，未能審酌被害人疏未注意未讓車之情形，則該
    鑑定意見自難採酌，附此敘明。
二、查被告乙○○係松錩公司之司機，平日駕駛上開自用小貨車載運腳踏車支架至廠
    商處所烤漆，此經其陳明在卷，乃從事駕駛業務之人，則其於執行業務中肇事致
    人死亡，核其所為，係犯刑法第二百七十六條第二項之業務過失致人於死罪。又
    被告於肇事後，在未經有偵查權之機關或公務員發覺為犯嫌前，向到場處理本件
    車禍之警員董正雄坦承其為肇事者及肇事經過，並願接受裁判，亦據被告供承在
    卷，復有台中縣警察局大甲分局海乾派出所警員董正雄所製作之相驗案件初步調
    查報告表內載報案人為被告附卷可考，核與自首要件相符，依法減輕其刑。爰審
    酌被告於肇事後己與被害人家屬以新臺幣（下同）三百萬元達成和解賠償損害，
    有台中縣大安鄉調解委員會調解書一紙在卷可稽，及其過失程度、被害人家屬所
    受傷痛程度與犯後坦承過失犯行等一切情狀，量處如主文所示之刑。次查被告乙
    ○○未曾受有期徒刑以上刑之宣告，有台灣台中地方法院檢察署刑案資料查註紀
    錄表附卷可參，其因過失致犯本案，事後坦承過失犯行，並與被害人家屬和解賠
    償損害，經此科刑教訓，當知警惕，應無再犯之虞，本院認其所受刑之宣告，以
    暫不執行為適當，爰依法併予宣告緩刑三年，以促注意改善。
三、據上論斷，應依刑事訴訟法第二百九十九條第一項前段、刑法第二百七十六條第
    二項、第六十二條前段、第七十四條第一款，罰金罰鍰提高標準條例第一條前段
    ，判決如主文。
中      華      民      國    八十九    年     十二     月     三十     日
                                  臺灣台中地方法院交通法庭
                                      法  官  夏  一  
右正本證明與原本無異。
如不服本判決，應於判決送達後十日內向本院提出上訴狀( 應附繕本 )，上訴於臺灣
高等法院臺中分院。
                                      書記官
中      華      民      國    九十      年      一      月五      日
附錄論罪科刑法條
刑法第二百七十六條第二項
從事業務之人，因業務上之過失犯前項之罪者，處五年以下有期徒刑或拘役，得併科
三千元以下罰金。


司法院資訊處製作；財團法人民間司法改革基金會備份。
